【裁判字號】    98,簡,2726
【裁判日期】    980831
【裁判案由】    竊盜等
【裁判全文】
臺灣臺北地方法院刑事判決             98年度簡字第2726號
公  訴  人  臺灣臺北地方法院檢察署檢察官
被      告  丙○○
上列被告因竊盜等案件，經檢察官提起公訴（98年度偵緝字第96
5號、98年度偵緝字第966號），因被告於準備程序自白犯行，本
院認宜以簡易判決處刑，爰不經通常審判程式，改依簡易判決處
刑如下：
    主    文
丙○○犯竊盜罪，共二罪，累犯，各處有期徒刑肆月，如易科罰
金，以新臺幣壹仟元折算壹日；又犯收受贓物罪，累犯，處有期
徒刑肆月，如易科罰金，以新臺幣壹仟元折算壹日；應執行有期
徒刑拾月，如易科罰金，以新臺幣壹仟元折算壹日。
    犯罪事實及理由
一、本件起訴書之犯罪事實及證據，除引用檢察官起訴書之記載
    外，並補充被告丙○○於98年07月09日本院訊問時所為自白
    為證據（見98年度易字第1268號卷第63頁）。
二、核被告所為，犯罪事實一（一）係犯刑法第320條第1項之竊
    盜既遂罪；犯罪事實一（二）係犯刑法第320條第1項之竊盜
    既遂罪；犯罪事實一（三）所為係犯刑法第349條第1項之收
    受贓物罪。被告所犯上開三罪，犯意各別，行為互殊，應予
    分論併罰。爰審酌被告正值壯年，未思以正途取得財物，已
    有多次同性質之刑案前科紀錄，素行不良，仍不知悔改，有
    台灣高等法院被告前案紀錄表在卷可稽，其於徒刑執行完畢
    後5年內故意再犯有期徒刑以上之本罪，為累犯，應依刑法
    第47條第1項規定加重其刑，惟犯後均坦承犯行，非無悔意
    ，態度尚可，復審酌其智識程度，經濟狀況勉強維持之生活
    狀況等一切情狀，分別量處如主文所示之刑，並定其應執行
    之刑，及諭知易科罰金之折算標準。
三、據上論斷，應依刑事訴訟法第449條第 2項、第 3項、第454
    條第 2項，刑法第320條第 1項、第349條第 1項、第51條第
     5款、第41條第 1項前段、第47條第1項，刑法施行法第1條
    之1，逕以簡易判決處刑如主文。
中    華    民    國    98     年    8    月    31    日
                  刑事第十四庭法  官  沈君玲
以上正本證明與原本無異。
如不服本判決應於收受送達後10日內向本院提出上訴書狀，並應
敘述具體理由；其未敘述上訴理由者，應於上訴期間屆滿後20日
內向本院補提理由書（均須按他造當事人之人數附繕）「切勿逕
送上級法院」。
                              書記官  劉麗英
中    華    民    國    98    年    8     月    31    日
附錄本案論罪科刑法條全文：
中華民國刑法第320條
（普通竊盜罪、竊佔罪）
意圖為自己或第三人不法之所有，而竊取他人之動產者，為竊盜
罪，處 5 年以下有期徒刑、拘役或 5 百元以下罰金。
意圖為自己或第三人不法之利益，而竊佔他人之不動產者，依前
項之規定處斷。
前二項之未遂犯罰之。
中華民國刑法第349條
（普通贓物罪）
收受贓物者，處 3 年以下有期徒刑、拘役或 5 百元以下罰金。
搬運、寄藏、故買贓物或為牙保者，處 5 年以下有期徒刑、拘役
或科或併科 1 千元以下罰金。
因贓物變得之財物，以贓物論。
附件
臺灣臺北地方法院檢察署檢察官起訴書
                                     98年度偵緝字第965號
                                                 第966號
    被      告  丙○○  男  40歲（民國○○年○月○○日生）
                        住臺北市○○區○○路四段510號2樓
                        國民身分證統一編號：Ｚ000000000號
上列被告因竊盜等案件，已經偵查終結，認應該提起公訴，茲將
犯罪事實及證據並所犯法條分敘如下：
            犯罪事實
一、丙○○前因違反毒品危害防制條例、偽造文書、偽造印文、
    詐欺、竊盜等罪分別經法院判處有期徒刑確定，應執行有期
    徒刑2年5月，甫於民國96年9月1日縮刑期滿執行完畢。竟仍
    不知悔改，復意圖為自己不法之所有：
    （一）於97年9月7日上午9時許，在臺北市○○區○○街82
          巷口，徒手竊取丁○○所有，置放於腳踏車上之皮包
          1個（內有現金新臺幣（下同）5000元、Samsung SGH
          -J208行動電話1支、證件等物）。
    （二）於97年10月1日上午10時30分許，在臺北市○○區○
          ○街70巷口，徒手竊取甲○○所有，置放於機車上之
          皮包1個（內有現金1905元、NOKIA 6150行動電話1支
          、證件等物）。
    （三）於98年2月4日凌晨，明知綽號「阿宏」之姓名年籍不
          詳成年男子，在不詳地點所交付之PHS  PG920行動電
          話1支，係來路不明之贓物 （乙○○在臺北市松山區
          ○○○路5段38號B1 「喜督三溫暖」休息室內遭竊）
          竟仍收受，而將之侵占入己。
二、案經丁○○、甲○○、乙○○分別訴由臺北市政府警察局松
    山、信義分局報告偵辦。
            證據並所犯法條
一、證據清單及待證事實
    ┌──┬────────────────┬─────────────┐
    │編號│     證據清單                   │     待證事實             │
    ├──┼────────────────┼─────────────┤
    │ １ │被告於警詢及偵查中自白。      │犯罪事實一（一）。        │
    │    │被害人丁○○於警詢之指述。    │                          │
    ├──┼────────────────┼─────────────┤
    │ ２ │被告於警詢及偵查中自白。      │犯罪事實一（二）。        │
    │    │被害人甲○○於警詢之指述。    │                          │
    ├──┼────────────────┼─────────────┤
    │    │被告於偵查中自白。            │犯罪事實一（三）。        │
    │ ３ │被害人乙○○於警詢之指述。    │                          │
    │    │卷附贓物認領保管單、照片。    │                          │
    └──┴────────────────┴─────────────┘
二、核被告所為，係犯刑法第320條第1項之竊盜罪嫌及同法第34
    9條第1項之收受贓物罪嫌。所犯上開三罪，犯意個別，請分
    論併罰。被告前受徒刑執行完畢，於5年內故意再犯本件有
    期徒刑以上之罪，請依同法第47條第1項論以累犯，並加重
    其刑。
三、依刑事訴訟法第251條第1項提起公訴。
    此  致
臺灣臺北地方法院
中    華    民    國    98    年    4     月    27    日
                        檢  察  官    黃  冠  運
本件正本證明與原本無異
中    華    民    國    98    年    5     月    7     日
                        書  記  官    李  宜  訓


司法院資訊處製作；財團法人民間司法改革基金會備份。
